# 安全生产费的计提

提问人：liuzixiao 时间：2023-01-16 10:24:04
符合条件的冶金企业可以计提安全生产费，那么该主业下属的子公司，子公司的经营范围为房地产、冶金企业的科技研发，请问主业的下属子企业是否可以计提安全生产费，还是说只有主业可以计提安全生产费。

回答人：chenyiwei
只有《企业安全生产费用提取和使用管理办法》明确列举的行业才计提安全生产费。从事其他行业的子公司等无需计提。